臺灣新北地方法院板橋簡易庭民事裁定
111年度板小字第1556號
原      告  邱彥霖  
訴訟代理人  邱林緣  
            黃詩芸  
被      告  黃昭龍  
上列當事人間請求侵權行為損害賠償(交通)事件，本院裁定如下
：
    主  文
原告之訴駁回。
訴訟費用新臺幣1,000元由原告負擔。
    理  由
一、按關於請求給付金錢或其他代替物或有價證券之訴訟，其標
    的金額或價額在新臺幣（下同）10萬元以下者，適用本章所
    定之小額程序；當事人不得為適用小額程序而為一部請求；
    但已向法院陳明就其餘額不另起訴請求者，不在此限，民事
    訴訟法第436 條之8第1項、第436條之16分別定有明文。此
    乃因小額程序係對一般國民日常生活上發生之小額爭執所設
    之簡便訴訟程序，為達成其簡速目的，有關法官裁量權、證
    據方法等均設有特別規定，如許當事人就不屬小額事件之請
    求，割裂而為一部請求，以利用小額程序，適用特別規定，
    非但增加法院之案件負擔，影響小額程序功能之發揮，於被
    告程序上權益之保護，尤嫌欠周，爰明文禁止之。次按當事
    人違反民事訴訟法第436 條之16規定為適用小額程序而為一
    部請求；或已向法院陳明就其餘額不另起訴請求，又另行起
    訴者，法院應以裁定駁回之，辦理民事訴訟事件應行注意事
    項第206點規定參照。
二、經查，本件原告於民國111年2月18日提起本件訴訟時，依侵
    權行為之法律關係，請求被告賠償車輛維修費用26,000元，
    及自起訴狀繕本送達翌日起至清償日止，按週年利率5%計算
    之利息，嗣於111年5月15日提出民事追加訴之聲明暨準備狀
    ㈠，就同一訴訟標的法律關係，追加請求被告賠償車輛交易
    價值貶損之差額150,000元，擴張訴之聲明為被告應給付原
    告176,000元，及自起訴狀繕本送達翌日起至清償日止，按
    週年利率5%計算之利息，因原告所為訴之追加已逾民事訴訟
    法第436條之8第1項所定範圍，被告亦於本院111年5月24日
    言詞辯論期日當庭表明不同意原告為訴之追加擴張聲明，原
    告因而表示本件僅請求車輛維修費用26,000元部分，原告既
    未拋棄車輛交易價值貶損之差額150,000元之請求，顯係為
    適用小額程序而為一部請求，而違反民事訴訟法第436條之1
    6規定，揆諸前開說明，原告之訴不合法，應予駁回。
三、依民事訴訟法第436條之23、第436條第2項、第249條第1項
    第6款、第95條、第78條，裁定如主文。
中　　華　　民　　國　　111 　年　　6 　　月　　17　　日
                  臺灣新北地方法院板橋簡易庭
                            法　官　施函妤
以上為正本係照原本作成。
如不服本裁定，應於送達後10日內，向本庭提出抗告狀並表明抗
告理由，如於本裁定宣示後送達前提起抗告者，應於裁定送達後
10日內補提抗告理由書（須附繕本）。
中　　華　　民　　國　　111 　年　　6 　　月　　20　　日
                            書記官  吳昌穆